# 请教，关于中途追加资本金问题

提问人：宗哥 时间：2010-06-22 10:43:02
大家好！现有一问题请教：我公司成立时以实物形式注册资本 2000 万元，现根据企业需要，增资至 5000 万元。根据财务有关规定，企业增加资本金有三种途径，即实物增资，货币资金增资和资本公积金等转增资本。现工商部门要求我公司股东至少有不低于30%即1500 万元的现金投资才给予增资登记，现行公司法也有此规定，那么请问，如此说来，财务上规定的公积金转增实收资本与现行公司法有关规定是不是有抵触呢？

回答人：chenyiwei
回复 楼主 宗哥 的帖子从法律法规规定的内在逻辑角度，公积金或者未分配利润转增资本是否属于货币出资，并无明确界定。法律规定在这一块确实是存在疏漏的。所以中注协发布的 1602 号准则指南中所附的以公积金、未分配利润转增资本的验资报告模板是特意回避了转增后货币出资占注册资本金额的计算和披露的。